# 实质净投资

提问人：liubin988513 时间：2012-06-16 11:38:51
请教陈老师，看了下外币折算，说是如果一个货币性项目在可预见的未来，既没有计划也不会发生结算，就视为净投资。说是与权益性投资类似。这个怎么理解好，为什么与权益性投资类似？？？是站在债务人角度，预期未来没有支付金融资产义务，所以为权益工具，债权人就变成投资了？？？？
<来自中国会计视野网安卓客户端>

回答人：chenyiwei
参考长期股权投资准则对“实质净投资”的定义：本准则第十一条规定的其他实质上构成对被投资单位净投资的长期权益，通常是指长期应收项目。比如，企业对被投资单位的长期债权，该债权没有明确的清收计划、且在可预见的未来期间不准备收回的，实质上构成对被投资单位的净投资。
IAS 21.8: Net investment in a foreign operation is the amount of the reporting entity's interest in the net assets of that operation. IAS 21.15：An entity may have a monetary item that is receivable from or payable to a foreign operation. An item for which settlement is neither planned nor likely to occur in the foreseeable future is, in substance, a part of the entity's net investment in that foreign operation, and is accounted for in accordance with paragraphs 32 and 33. Such monetary items may include long-term receivables or loans. They do not include trade receivables or trade payables. BC25A The principle in paragraph 32 is that exchange differences arising on a monetary item that is, in substance, part of the reporting entity's net investment in a foreign operation are initially recognised in a separate component of equity10 in the consolidated financial statements of the reporting entity. Among the revisions to IAS 21 made in 2003 was the provision of guidance on this principle that required the monetary item to be denominated in the functional currency of either the reporting entity or the foreign operation. The previous version of IAS 21 did not include such guidance. BC25B The requirements can be illustrated by the following example. Parent P owns 100 per cent of Subsidiary S. Parent P has a functional currency of UK sterling. Subsidiary S has a functional currency of Mexican pesos. Parent P grants a loan of 100 US dollars to Subsidiary S, for which settlement is neither planned nor likely to occur in the foreseeable future. IAS 21 (as revised in 2003) requires the exchange differences arising on the loan to be recognised in profit or loss in the consolidated financial statements of Parent P, whereas those differences would be recognised initially in equity11 in the consolidated financial statements of Parent P, if the loan were to be denominated in sterling or Mexican pesos. BC25C After the revised IAS 21 was issued in 2003, constituents raised the following concerns: (a) It is common practice for a monetary item that forms part of an entity's investment in a foreign operation to be denominated in a currency that is not the functional currency of either the reporting entity or the foreign operation. An example is a monetary item denominated in a currency that is more readily convertible than the local domestic currency of the foreign operation. (b) An investment in a foreign operation denominated in a currency that is not the functional currency of the reporting entity or the foreign operation does not expose the group to a greater foreign currency exchange difference than arises when the investment is denominated in the functional currency of the reporting entity or the foreign operation. It simply results in exchange differences arising in the foreign operation's individual financial statements and the reporting entity's separate financial statements. (c) It is not clear whether the term 'reporting entity'in paragraph 32 should be interpreted as the single entity or the group comprising a parent and all its subsidiaries. As a result, constituents questioned whether the monetary item must be transacted between the foreign operation and the reporting entity, or whether it could be transacted between the foreign operation and any member of the consolidated group, ie the reporting entity or any of its subsidiaries. BC25D The Board noted that the nature of the monetary item referred to in paragraph 15 is similar to an equity investment in a foreign operation, ie settlement of the monetary item is neither planned nor likely to occur in the foreseeable future. Therefore, the principle in paragraph 32 to recognise exchange differences arising on a monetary item initially in a separate component of equity12 effectively results in the monetary item being accounted for in the same way as an equity investment in the foreign operation when consolidated financial statements are prepared. The Board concluded that the accounting treatment in the consolidated financial statements should not be dependent on the currency in which the monetary item is denominated, nor on which entity within the group conducts the transaction with the foreign operation. BC25E Accordingly, in 2005 the Board decided to amend IAS 21. The amendment requires exchange differences arising on a monetary item that forms part of a reporting entity's net investment in a foreign operation to be recognised initially in a separate component of equity13 in the consolidated financial statements. This requirement applies irrespective of the currency of the monetary item and of whether the monetary item results from a transaction with the reporting entity or any of its subsidiaries. BC25F The Board also proposed amending IAS 21 to clarify that an investment in a foreign operation made by an associate of the reporting entity is not part of the reporting entity's net investment in that foreign operation. Respondents to the exposure draft disagreed with this proposal. Many respondents said that the proposed amendment added a detailed rule that was not required because the principle in paragraph 15 was clear. In redeliberations, the Board agreed with those comments and decided not to proceed with that proposed amendment.